臺灣士林地方法院民事簡易判決
  110年度湖簡字第1163號
原      告  賴嘉謙  

被      告  陳薄宇  

上列當事人間請求損害賠償事件，原告提起刑事附帶民事訴訟，
經本院刑事庭移送前來（110年度審交附民字第554號），本院於
民國110年10月22日言詞辯論終結，判決如下：
    主      文
被告應給付原告新臺幣140,746元，及自民國109年11月28日起至
清償日止，按週年利率百分之5計算之利息。
原告其餘之訴駁回。
訴訟費用新臺幣1,000元，由被告負擔二分之一即新臺幣500元，
餘由原告負擔。
本判決原告勝訴部分得假執行。但被告如以新臺幣140,746元為
原告預供擔保後，得免為假執行。 
原告其餘假執行之聲請駁回。
    事實及理由要領
一、本判決依民事訴訟法第434條第1項規定，合併記載事實及理
    由要領，其中原告之主張，並依同條項規定，引用原告起訴
    狀及本件民國110年10月22日之言詞辯論筆錄。
二、本院之判斷： 
　㈠查，被告因駕駛疏失，肇致本件車禍事故，原告因而受有右
    胸第11肋骨骨折、左膝挫傷併慢性疼痛等傷害，以及被告之
    過失行為，業經本院以110年度審交簡字第383號刑事簡易判
    決論以過失傷害罪，處有期徒刑3月在案（下稱系爭刑事案
    件）等情，有該刑事判決在卷可稽，並經本院核閱系爭刑事
    案件卷證光碟資料查明無訛，此部分事實堪以認定。又原告
    主張其所有之機車（下稱系爭機車）亦因而受損乙節，亦有
    系爭刑事案卷內附道路交通事故調查資料可參，亦堪認屬實
　　。
  ㈡關於本件車禍肇事責任之判斷： 
　1.經核，參閱系爭刑事案件卷證光碟內之本件交通事故相關調
    查資料（含警方繪製之現場圖、調查報告表、對駕駛人所為
    相關談話調查紀錄、事故現場照片、道路交通事故初步分析
    研判表等）及卷附資料，再對照上開現場圖上經雙方駕駛人
    指出並簽名之行進路線，可認本件車禍事故之緣由，係被告
    於事故地點為迴車時，未看清有無來往車輛，並禮讓原告直
    行車先行，其有過失，甚為明確。惟查，本件事故地點屬於
    人口密集地區之巷道，原告以約40公里之時速騎乘系爭機車
    行經該處，未注意車前狀況、減速慢行，以致閃煞不及而發
    生事故，其就本件車禍之發生，同有未注意車前狀況，並隨
    時採取必要安全措施之過失。本院綜合審酌本件車禍發生之
    情節、原因力大小等一切情事，認被告之過失責任應為70%
　　，原告之過失責任則為30%。
  2.承上所述，被告就本件車禍之發生既有過失，依民法侵權行
    為規定，自應對原告負損害賠償責任。 
㈢以下審酌原告得請求之賠償金額：　　
　⒈機車修繕費用之請求部分：
　　查，原告就其此項請求，業據提出同額之估價單1紙（見本
    院卷第47頁）為憑。惟按，損害賠償以回復原狀為原則，於
    舊品以新品更換時，應扣除合理之折舊，方屬允當。是本件
    參酌固定資產耐用年數表、固定資產折舊率、營利事業所得
    稅查核準則第95條第6項等規定，計算更換零件應折舊金額
　　。又，系爭機車之耐用年限為3年，於民國107年2月出廠，
    距事發時間109年2月2日，約2年1月。另參酌該估價單所載
    修繕費53,200元（均屬零件），更換該等零件，依平均法計
    算，折舊額為27,681元【殘價＝取得成本÷（耐用年數＋1）即
    53,200÷（3＋1）＝39,535（元以下四捨五入，下同）；折舊
    額＝（取得成本－殘價）×折舊率×年數，即（53,200－13,300
    ）×0.333 ×25/12＝27,681】，扣除該折舊後，系爭機車必要
    修復費用之損害為25,519元（即53,200－27,681＝25,519）。
　⒉醫療費用之請求部分：
　　查，原告主張因本件車禍而支出醫療費4,035元乙情，雖據
    提出三軍總醫院之醫療費用收據7紙（見本院卷第49至55頁
　　）為證。然經本院核算上開收據所載金額，共計為3,776元
    （計算式：750＋504＋404＋600＋520＋404＋594＝3,776
　　）。是原告此項目得請求之金額應以3,776元為限；其餘部
    分，並未舉證以明，即無從准許。
　⒊購買醫療器具費用之請求部分：
　　原告就此部分之請求，業據提出與其請求金額770元相符之
    之統一發票5紙（見本院卷第57頁）為憑，堪信屬實，自應
    予准許。
　⒋就醫車資之請求部分：
　　查，原告就此部分之請求，雖據提出計程車搭乘收據7紙（
　　本院卷第49至51頁）為憑。然而，上開收據所載金額合計為
    2,620元，與原告請求之金額3,010元，已有不符；又，該等
    收據均出自於同位計程車司機，亦有違常情；再者，對照該
    等收據上所載搭乘日期與卷附三軍總醫院診斷證明書（下稱
    系爭診斷證明書）上所記載被告前往就醫日期（109.02.02
　　、109.02.05、109.02.12、109.02.26、109.03.31、109.04
　　08，計6次），其中2紙收據之搭乘日期即109年2月8日（搭
    乘費用320元）、109年2月10日（搭乘費用700元），並非原
    告就醫日期，自不得作為本項請求之憑據。惟查，本院審酌
    原告受有右胸肋骨骨折等傷勢狀況，認其上述6次前往三軍
    總醫院就醫，由住家往返醫院搭乘計程車應屬合理；復參酌
    車資估算資料（由原告住家地址至三軍總醫院內湖院區，查
    詢大都會車隊預估車資單趟為115元）等一切情況，依民事
    訴訟法第222條第2項規定，認原告就醫交通費用之損害以1,
    500元定之為適當；超過此金額之請求，則不應准許。
　⒌薪資損失之請求部分：
　　查，原告主張其原本任職駿昇水電行，平均月薪60,000元，
　　另在早餐店兼職，月薪29,500元，因本件車禍事故休養兩個
    月無法工作，被告應賠償薪資損失124,360元、59,000元乙
    節，雖提出其載有薪資入帳資料之銀行存摺及載有薪資資料
    之薪俸袋影本為憑（見本院卷第45頁、第61頁）。然本院審
    酌原告之傷勢、系爭診斷證明書上記載之醫師囑言為：「…
　　。二、宜修養一個月，持續門診複查。…」，以及原告門診
    次數等一切情況，認原告得請求薪資損失部分，以1個月份
    正職、兼職薪資各60,000元、29,500元，合計89,500元為適
    當；逾此金額部分，即難准許。
　⒍精神慰撫金之請求部分：
    按，不法侵害他人之身體、健康、名譽、自由、信用、隱私
    、貞操，或不法侵害其他人格法益而情節重大者，被害人雖
    非財產上之損害，亦得請求賠償相當之金額，民法第195 條
    第1 項定有明文；又慰撫金之核給標準，應斟酌雙方身分、
    地位及經濟狀況及其他各種情形核定之（最高法院47年台上
    字第1221號判例要旨可參）。本院審酌原告身體受傷之傷勢
　　、精神所受痛苦程度，及兩造之教育程度、經濟狀況（有兩
    造稅務電子閘門財產所得調件明細表在卷可參）等一切情狀
　　，認原告請求精神慰撫金105,625元，核屬過高，應予酌減
    為80,000元，較屬公允；逾此金額之請求，即難准許。
　⒎綜上所述，原告因本件車禍受損害金額共計為201,065元（
　　含機車修繕費用25,519元＋醫療費用3,776元＋醫療器具費用7
    70元＋就醫車資1,500元＋薪資損失89,500元＋精神慰撫金80,0
    00元＝201,065元）。
　㈣按，損害之發生或擴大，被害人與有過失者，法院得減輕賠
    償金額或免除之，民法第217條第1項定有明文。又，與有過
    失規定之目的，在謀求加害人與被害人間之公平，故在裁判
    上法院得依職權減輕或免除之（最高法院96年度台上字第26
　　72號判決、85年台上字第1756號判例意旨可參）。關於本件
    車禍，被告之過失責任比例為70%，原告之過失責任比例則
    為30%，已如前述。參照上述規定及說明，本院依被告過失
    責任比例核算後，認原告得請求被告賠償之金額應為140,74
　　6元（即201,065元×70%＝140,746元，小數點以下四捨五入
　　）。
　㈤再按，給付無確定期限者，債務人於債權人得請求給付時，
    經其催告而未為給付，自受催告時起，負遲延責任；其經債
    權人起訴而送達訴狀，或依督促程序送達支付命令，或為其
    他相類之行為者，與催告有同一之效力；遲延之債務，以支
    付金錢為標的者，債權人得請求依法定利率計算之遲延利息
    ；應付利息之債務，其利率未經約定，亦無法律可據者，週
    年利率為百分之五，民法第229條第2項、第233條第1項前段
    、第203分別有明文規定。經核，原告請求被告賠償之本件
    損害，屬給付無確定期限之債務，又本件起訴狀繕本係於10
    9年11月27日合法送達於被告之居所，有送達證書附卷可稽
    （見附民卷第7頁），是原告就上揭得請求之賠償金額，僅
    得併請求自109年11月28日（即起訴狀繕本合法送達被告之
    翌日）起算至清償日止，按週年利率5%計算之法定遲延利息
    ，超過部分，即非有據。
三、從而，原告本於侵權行為法律關係，請求被告給付140,746
    元，及自109年11月28日起至清償日止，按週年利率5%計算
    之利息，為有理由，應予准許。逾此範圍之請求，則無理由
    ，應予駁回。
四、本件係適用簡易訴訟程序，所為被告敗訴判決部分，應依職
    權宣告假執行；並衡情依職權酌定相當擔保金額，為被告得
    免假執行之宣告。至原告其餘假執行之聲請，已失所附麗，
    應併予駁回。
五、另依職權確定本件訴訟費用額1,000元（即原告就其機車受
    損請求53,200元修繕費之第一審裁判費。其餘各項請求為刑
    事附帶民事訴訟合法請求範圍，無須徵收裁判費），應由被
    告負擔1/2，餘由原告負擔。
中　　華　　民　　國　　110 　年　　11　　月　　12　　日
                  內湖簡易庭法  官  施月燿
以上為正本係照原本作成。
如不服本判決，應於送達後20日內，向本院提出上訴狀並表明上
訴理由，如於本判決宣示後送達前提起上訴者，應於判決送達後
20日內補提上訴理由書（須依對造人數附繕本）。
中　　華　　民　　國　　110 　年　　11　　月　　12　　日
                            書記官  朱鈴玉